【裁判字號】    98,審易,3526
【裁判日期】    990108
【裁判案由】    竊盜
【裁判全文】
臺灣高雄地方法院刑事判決            98年度審易字第3526號
公  訴  人  臺灣高雄地方法院檢察署檢察官
被      告  丁○○
上列被告因竊盜案件，經檢察官提起公訴（98 年度偵字第33758
號、第33775號、第34420號），被告於準備程序中就被訴事實為
有罪之陳述，經本院告知簡式審判程序之旨，並聽取被告與公訴
人之意見後，本院裁定進行簡式審判程序，判決如下：
    主  文
丁○○犯如附表所示竊盜罪，共肆罪，均累犯，各處如附表所示
之刑。應執行有期徒刑壹年貳月，如易科罰金，以新臺幣壹仟元
折算壹日。
    事實及理由
一、犯罪事實：
    丁○○前於民國96年間因傷害、竊盜案件，分別經本院判處
    有期徒刑1 年、6 月確定，嗣經減刑並定應執行有期徒刑，
    甫於97年8 月5 日縮刑期滿執行完畢。詎其猶不知悔改，意
    圖為自己不法之所有，而基於竊盜之犯意，於附表所示之時
    間、地點，以附表所示之方式，竊取如附表所示之物。嗣經
    附表編號2 、3 之被害人戊○○、甲○○報警處理，及於98
    年11月7 日上午5 時30分，丁○○為警於高雄市○○區○○
    路457 號前查獲附表編號4 所示竊得之三角鐵，始知上情。
    另丁○○於偵查機關尚未發覺附表編號1 之犯行前，向員警
    坦承該犯行，而表示願意接受裁判。
二、證據：
   (一)告訴人即證人乙○○於警詢、偵查中之指訴及證述。
   (二)證人即被害人戊○○、甲○○、李健福等人於警詢之證述
     。
   (三)監視錄影畫面翻拍照片9張、現場照片6張。
   (四)贓物認領保管單3 紙、高雄市政府警察局小港分局扣押物
     品目錄表3 紙。
   (五)被告之自白。
三、論罪：
    核被告丁○○上開所為，均係犯刑法第320 條第1 項普通竊
    盜罪。被告所犯上開4 罪，犯意各別，行為互殊，應予分論
    併罰。又被告前有如犯罪事實欄所述經判處有期徒刑並執行
    完畢之情形，有臺灣高等法院被告前案紀錄表在卷可佐，其
    於徒刑執行完畢5 年之內故意再犯本件有期徒刑以上之罪，
    均為累犯，應依法加重其刑。被告犯如附表編號1 之竊盜罪
    後，就該未發覺之罪，向員警自首接受裁判，應依刑法第62
    條前段減輕其刑，並先加後減之。
四、科刑：
  (一)爰審酌被告爰審酌被告正值壯年，有謀生能力，竟不思以正
    途取財，僅為貪圖小利，任意竊取他人財物，行為實有可議
    ，且於97年8 月間出監後，猶不知謹言慎行，仍於98年10月
    至11月間密集為本件附表所示4 件竊盜犯行，毫不尊重他人
    權益，且被告有公共危險、侵占、詐欺、竊盜等多項前科，
    有本院院內索引卡紀錄表報表及前揭臺灣高等法院被告前案
    紀錄表各1 份附卷可參，足見平日素行非佳，惟念及被告所
    竊取之物價值並非甚鉅，且附表編號2 至4 所示竊得之物均
    已發還被害人領回，被害人所受損失，並兼衡其品行、生活
    狀況、智識程度，與事後尚知坦承犯行、態度尚可等一切情
    狀，分別量處如主文所示之刑及易科罰金之折算標準，並定
    其應執行之刑及依刑法第41條第1 項、第8 項規定諭知易科
    罰金之折算標準，以資懲儆。
  (二)另檢察官雖請求依據竊盜犯贓物犯保安處分條例第3 條第1
    項第1 款規定，令被告入勞動場所強制工作等語。惟按保安
    處分係針對受處分人將來之危險性所為之處置，以達教化、
    治療之目的，為刑罰之補充制度。我國現行刑法採刑罰與保
    安處分雙軌制，係在維持行為責任之刑罰原則下，為協助行
    為人再社會化之功能，以及改善行為人潛在之危險性格，期
    能達成根治犯罪原因、預防犯罪之特別目的。是保安處分中
    之強制工作，旨在對嚴重職業性犯罪及欠缺正確工作觀念或
    無正常工作因而犯罪者，強制其從事勞動，學習一技之長及
    正確之謀生觀念，使其日後重返社會，能適應社會生活。保
    安處分之措施亦含社會隔離、拘束身體自由之性質，其限制
    人民之權利，實與刑罰同，本諸法治國家保障人權之原理及
    刑法之保護作用，其法律規定之內容，應受比例原則之規範
    ，使保安處分之宣告，與行為人所為行為之嚴重性、行為人
    所表現之危險性，及對於行為人未來行為之期待性相當。刑
    法第90條及竊盜犯贓物犯保安處分條例第3 條第1 項關於強
    制工作之規定，均係本於上開意旨制定，而由法院視個案中
    行為人之危險性格，依職權決定應否交付強制工作，以達保
    安處分之特別預防之目的（司法院大法官會議釋字第471 號
    解釋參照）。查被告先前雖涉有多次竊盜犯行經法院判決有
    罪在案，有其本院院內索引卡紀錄表報表、臺灣高等法院被
    告前案紀錄表、本院相關判決各1 份在卷可按，惟尚難僅以
    此等情狀即認有犯罪之習慣，並審酌被害人受侵害之財產價
    值非鉅，認情節尚非重大，且被告犯後坦承犯行，就所犯如
    附表編號1 所示之罪，復係自首接受裁判，是綜合其所為行
    為之嚴重性、所表現之危險性及對其未來之期待性等情以觀
    ，本院認量處如主文所示之刑，應可達矯正之目的，尚無併
    予諭知強制工作之必要，附此敘明。
據上論斷，應依刑事訴訟法第273 條之1 第1 項、第284 條之1
、第299 條第1 項前段，刑法第320 條第1 項、第47條第1 項、
第62條前段、第41條第1 項前段、第8 項、第51條第5 款，刑法
施行法第1 條之1 ，判決如主文。
本案經檢察官丙○○到庭執行職務。
中    華    民    國    99    年    1     月    8     日
                  刑事第十庭  法  官    呂明燕
以上正本證明與原本無異。
如不服本判決應於收受本判決後10日內向本院提出上訴書狀，並
應敘述具體理由，如未敘述上訴理由者，應於上訴期間屆滿後20
日內補提理由書狀於本院（均須按他造當事人之人數附繕本）「
切勿逕送上級法院」。
中    華    民    國    99    年    1     月    8     日
                              書記官    張琇晴
附錄本判決論罪科刑之法條：
中華民國刑法第320條
（普通竊盜罪、竊佔罪）
意圖為自己或第三人不法之所有，而竊取他人之動產者，為竊盜
罪，處5  年以下有期徒刑、拘役或 5 百元以下罰金。
意圖為自己或第三人不法之利益，而竊佔他人之不動產者，依前
項之規定處斷。
前二項之未遂犯罰之
附表：
┌─┬────┬────┬───┬────────┬────────┐
│編│犯罪時間│犯罪地點│被害人│   行     為    │   主     文    │
│號│        │        │      │                │                │
├─┼────┼────┼───┼────────┼────────┤
│1 │98年10月│高雄市小│乙○○│徒手竊取放在供桌│丁○○犯竊盜罪，│
│  │6 日上午│港區明聖│（福安│上之現金新臺幣（│累犯，處有期徒刑│
│  │10時30分│街120 巷│宮管理│下同）300 元得手│月，如易科罰金│
│  │許      │7 弄2 號│員）  │。              │，以新臺幣壹仟元│
│  │        │「福安宮│      │                │折算壹日。      │
│  │        │」      │      │                │                │
├─┼────┼────┼───┼────────┼────────┤
│2 │98年10月│高雄市小│戊○○│徒手竊取戊○○所│丁○○犯竊盜罪，│
│  │20日下午│港區金城│      │有停放於左列地點│累犯，處有期徒刑│
│  │5 時43分│路14之  │      │之捷安特腳踏車1 │伍月，如易科罰金│
│  │許      │2 號騎樓│      │輛（價值約3000元│，以新臺幣壹仟元│
│  │        │        │      │）。            │折算壹日。      │
├─┼────┼────┼───┼────────┼────────┤
│3 │98年10月│高雄市小│甲○○│徒手竊取甲○○所│丁○○犯竊盜罪，│
│  │22日下午│港區新昌│      │有停放於左列地點│累犯，處有期徒刑│
│  │5 時44分│街11之6 │      │之HONDK 廠牌腳踏│伍月，如易科罰金│
│  │許      │號前騎樓│      │車1 輛（價值約  │，以新臺幣壹仟元│
│  │        │        │      │4000 元 ）。    │折算壹日。      │
├─┼────┼────┼───┼────────┼────────┤
│4 │98年11月│高雄市小│李健福│徒手竊取李健福所│丁○○犯竊盜罪，│
│  │7 日上午│港區過埤│      │有之三角鐵5 支（│累犯，處有期徒刑│
│  │5 時20分│路51巷17│      │價值約520元）。 │肆月，如易科罰金│
│  │許      │號之4 倉│      │                │，以新臺幣壹仟元│
│  │        │庫後方  │      │                │折算壹日。      │
└─┴────┴────┴───┴────────┴────────┘

司法院資訊處製作；財團法人民間司法改革基金會備份。
